【裁判字號】    98,交聲,3796
【裁判日期】    981214
【裁判案由】    交管條例聲異
【裁判全文】
臺灣板橋地方法院交通事件裁定        98年度交聲字第3796號
原處分機關  交通部公路總局臺北區監理所板橋監理站
異  議  人  甲○○
                    樓
上列異議人即受處分人因違反道路交通管理處罰條例案件，對於
交通部公路總局臺北區監理所板橋監理站民國98年10月15日所為
之板監裁字第裁41-AEX829899號處分，聲明異議，本院裁定如下
：
    主  文
異議駁回。
    理  由
一、原處分意旨略以：異議人即受處分人甲○○於民國98年10月
    9日19時38分許，騎乘車號200-GCB號重型機車，行經臺北市
    ○○○路3段、南寧路口時（裁決書略載為和平西路3段），
    有駕車行經有燈光號誌管制之交岔路口闖紅燈之違規行為，
    嗣經員警當場以臺北市政府警察局北市警交字第AEX829899
    號舉發違反道路交通管理事件通知單舉發後，原處分機關於
    98 年10月15日以板監裁字第裁41-AEX829899號違反道路交
    通管理事件裁決書，依道路交通管理處罰條例第53條第1項
    、第63條第1項第3款（裁決書漏載第3款）之規定，裁處罰
    鍰新臺幣（下同）1,800元，並記違規點數3點。
二、異議意旨略以：伊可確定伊是在綠燈剛轉黃燈時騎過上開路
    口，與伊同方向同時並有6 台機車行駛，前後差距都不多，
    警察忽然跑出來攔下伊與後方機車，其他車子因車速較快就
    騎過沒有停下，伊被攔下後，原以為只是臨檢，當警察告知
    是闖紅燈，當下伊亦有告知警察是綠燈轉黃燈過，警察卻不
    理會堅持是紅燈過。因為伊為新手駕駛，剛上路不久，也不
    敢騎太快，卻只因為騎慢點就被攔下來，為此聲明異議，請
    求撤銷原處分云云。
三、按道路交通管理處罰條例所稱之汽車，包括機器腳踏車；汽
    車駕駛人，行經有燈光號誌管制之交岔路口闖紅燈者，處1,
    800 元以上5,400 元以下罰鍰，並記違規點數3 點，道路交
    通管理處罰條例第3 條第8 款、第53條第1 項、第63條第1
    項第3 款分別定有明文。
四、經查：
(一)、異議人於98年10月9日19時38分許，騎乘車號200-GCB號重型
    機車，行經有燈光號誌管制之臺北市○○○路○段、南寧路
    口，經臺北市政府警察局萬華分局康定派出所員警何東樹當
    場攔停制止並製單舉發等事實，為異議人所不爭執，並有臺
    北市政府警察局98年10月9 日北市警交字第AEX829899 號舉
    發違反道路交通管理事件通知單影本、臺北市政府警察局萬
    華分局98年10月30日北市警萬分交字第09832098600 號函附
    卷可稽，是此部分之事實堪予認定。
(二)、雖異議人辯稱：伊是於綠燈轉黃燈時騎過該路口，並未闖紅
    燈云云。惟經本院傳喚證人即員警何東樹到庭並具結證稱：
    「當時我是在那邊執行取締交通違規的勤務，該勤務並非定
    點勤務，但因為該路口常有人闖紅燈，所以我才到那裡執行
    取締違規。本件是我到場後取締的第一件違規，我到場後直
    到發現本件違規，時間只有大約1 分鐘左右。當時我面向和
    平西路站立，並往紅綠燈的方向看，但是因該路段的道路有
    點彎度，我所站立的位置沒有辦法直接看到紅綠燈，所以我
    是透過我站立位置對面的九信銀行二樓所設置的全黑不透明
    的鏡子之類的物品，清楚看到該路口燈號已經亮紅燈，異議
    人於紅燈已經亮起之後仍然直行，我才將她攔下來。我攔下
    異議人的位置距離路口約有15公尺左右。從我看到異議人闖
    紅燈至異議人騎到我面前的時間約5 秒鐘；從紅綠燈的位置
    到我所站立位置的距離，距離大約12個到15個店面，這是指
    加計南寧路上的店面，該處是三叉路口。我雖然沒有看到異
    議人的機車於紅燈時闖越停止線，但我確定當時燈號已經變
    成紅燈，我第一眼看到異議人的時候，她的車輛是在如我於
    現場圖上標示的位置( 剛過和平西路、南寧路口) ，異議人
    並非是於黃燈時通過路口，因我當時看到紅燈已經亮了5 、
    6 秒，才在我標示的位置看到異議人，我一般都不會攔停闖
    黃燈，我都會確定紅燈亮了一會，才會去攔停闖紅燈的人。
    」（見本院98年11月23日訊問筆錄）等語。復參酌證人何東
    樹於庭後補陳之現場照片及光碟，位於和平西路、南寧路口
    之二樓店面裝設之黑色不透明的落地玻璃，於白天或晚上均
    可清楚反射設置於和平西路、南寧路口東西向之行車號誌變
    換情形，有現場照片3 張及光碟1 份附卷可憑，足認證人何
    東樹證稱其係透過該片玻璃反射而得辨識和平西路西向東方
    向紅綠燈燈號變換情形乙節非虛。且證人何東樹所證上述經
    過，並無不合常理或矛盾之處，復經具結擔保其證言之真實
    性，衡情當不至甘冒涉犯偽證罪之風險，而故意設詞攀誣或
    虛構違規事實以陷害異議人之理，是其前開證詞，應堪以採
    信。
(三)、又經本院勘驗證人何東樹所提供之上開光碟內所紀錄和平西
    路、南寧路口之交通號誌燈號轉換情形，該處交通號誌由綠
    燈轉黃燈後，約3 秒後才再轉為紅燈，有本院之勘驗筆錄乙
    份在卷可憑。復比對現場照片與證人何東樹於本院訊問時當
    庭繪製之現場圖，該路口之停止線至證人何東樹攔停異議人
    之位置，中間相距僅約1 、2 部小客車車身之距離，倘如異
    議人所言，其是於綠燈轉黃燈時即通過停止線，衡情應不致
    於紅燈亮起5 、6 秒後( 再加計黃燈之時間共計花費8 至9
    秒之久) 才行駛至證人何東樹攔檢之位置，是異議人上開所
    辯自不足採信。
五、綜上所述，異議人即受處分人確有於前述時、地闖紅燈之違
    規行為。是原處分機關援引道路交通管理處罰條例第53 條
    第1 項、第63條第1 項第3 款（裁決書漏載第3 款）之規定
    ，據以裁處罰鍰1,800 元，並記違規點數3 點，核無違誤，
    本件異議人之異議為無理由，應予駁回。
據上論斷，應依道路交通案件處理辦法第19條，裁定如主文。
中    華    民    國    98    年    12    月    14    日
                  交通法庭  法  官  陳昭筠
以上正本證明與原本無異。
如不服本裁定應於送達後5日內向本院提出抗告狀。
                            書記官  黃文儀
中    華    民    國    98    年    12    月    17    日


司法院資訊處製作；財團法人民間司法改革基金會備份。
